臺灣高等法院刑事判決　　　　　　　　　　　　　九十一年度上訴字第二六六號
　　上　訴　人
　　即　被　告　甲○○
右上訴人因毒品危害防制條例案件，不服臺灣台北地方法院九十一年度訴字第三二五
號，中華民國九十一年七月三十一日第一審判決（起訴案號：臺灣台北地方法院檢察
署九十年度偵字第二二九二五號）提起上訴，本院判決如左：
    主  文
上訴駁回。
    事  實
一、甲○○明知安非他命業經行政院公告列為毒品危害防制條例第二條第二項第二款
    之第二級毒品，非經許可，不得持有、施用或轉讓，竟基於轉讓毒品之概括犯意
    ，自民國（下同）八十八年七月起迄八十九年一月初止，在臺北市○○街與建國
    北路某鐵工廠處，向年籍姓名不詳綽號「空展」之成年人購買第二級毒品安非他
    命後，在臺北市○○○路榮星花園之公共廁所內，多次將所購買之安非他命無償
    轉讓予黃聰學，並各自施用（施用毒品部分業於八十九年七月三十一日經送觀察
    勒戒後無繼續施用傾向，經不起訴處分在案）。嗣經黃聰學於臺灣臺北地方法院
    九十年度訴字第六六七號案件審理中供出施用毒品來源，始查知上情。
二、案經原審依職權告發由臺灣臺北地方法院檢察署檢察官偵查起訴。
    理  由
一、右揭犯罪事實，業據被告甲○○於原審審理時坦承不諱，核與證人黃聰學於偵查
    中所證述情節相符，並有原審九十年度訴字六六七號判決、臺灣板橋地方法院檢
    察署八十九年度毒偵字第一三六七號、五二四七號不起訴處分書附卷可考。復參
    以被告於原審九十年度訴字六六七號案件審理中具結後證稱：「‧‧‧（檢察官
    詰問證人：從八十八年十月到八十九年七月期間被告有無交毒品或安毒給你？）
    沒有，我們有一起吸用，那時鐵工廠那裡有人在賣，我就出錢去買，因為被告（
    指黃聰學）那時都在那裡，買來之後我們兩個一起有多少吸多少，是被告問我有
    沒有毒品，我就說有剛買回來，他說要不然一起吸‧‧‧」、「‧‧‧（檢察關
    詰問證人：有無被告買來安毒找你一起吸用過？）沒有，他都沒有請過我，那時
    他都帶我去公共廁所吸‧‧‧」，核均與被告前述任意性自白相符，被告轉讓第
    二級毒品安非他命之犯行，事證明確，被告雖於本院審理推翻前供稱：三個人共
    同向「空展」者買來一起施用，應屬事後卸責諉詞，並無可採，其犯行實堪認定
    。
二、查安非他命業經八十八年五月二十日公佈，同年月二十二日生效施行之毒品危害
    防制條例第二條第二項第二款規定為第二級毒品。被告將安非他命無償轉讓黃聰
    學，核其所為係犯毒品危害防制條例第八條第二項之轉讓第二級毒品罪。其轉讓
    第二級毒品安非他命前後非法持有第二級毒品安非他命之低度行為，應為轉讓之
    高度行為所吸收，不另論罪。又被告前後多次轉讓安非他命之行為，時間緊接，
    構成要件相同，顯係基於概括犯意所為，為連續犯，應依法加重其刑。原審因而
    以被告罪證明確，並引用毒品危害防制條例第八條第二項，刑法第十一條、第五
    十六條之規定，並審酌被告轉讓毒品犯行，危害他人身體健康及社會秩序，惟其
    犯罪後尚能坦認犯行，態度良好，及其犯罪次數、手段等一切情狀，量處有期徒
    刑七月，其認事用法尚無不合，量刑亦稱妥適，上訴人即被告上訴意旨謂量刑過
    重云云，指摘原判決不當，請求撤銷改判，並無理由，應予駁回。
據上論斷，應依刑事訴訟法第三百六十八條，判決如主文。
本案經檢察官張文政到庭執行職務。
中      華      民      國      九十一      年      十一    月  十二    日
                              台灣高等法院刑事第十六庭
                                  審判長法  官  許  增  男
                                        法  官  洪  昌  宏
                                        法  官  周  煙  平
右正本證明與原本無異。
如不服本判決應於收受送達後十日內向本院提出上訴書狀，其未敘述上訴之理由者並
得於提起上訴後十日內向本院補提理由書（均須按他造當事人之人數附繕本）。
                                        書記官  蕭  麗  珍
中      華      民      國    九十一    年     十一     月     十三     日
附錄：本案論罪科刑法條全文
毒品危害防制條例第八條第二項
轉讓第二級毒品者，處六月以上五年以下有期徒刑，得併科新台幣七十萬元以下罰金
。
